---
name: Luisa M.
surname: Mimmi
position: Esperta di Economia e Politiche Pubbliche
address: Cittadina Italiana | Professionista con P.IVA
www: lulliter.com
phone: +39 348 9528360 
email: lmm76@georgetown.edu
linkedin: luisa-m-mimmi
researchgate: Luisa-Mimmi
#orcid: 0000-0002-2244-8282
github: lulliter
twitter: lulliter
headcolor: 0088cc #cc0066 # 0088cc #0073e6 #990000
date: "`r format(Sys.time(), '%B %Y')`"
aboutme: |-
  **PROFILO**: Economista con una solida esperienza nell'analisi statistica ed econometrica applicata allo sviluppo economico. In oltre 15 anni di esperienza in Italia e all'estero, ho valutato la fattibilità e l'impatto di politiche e strumenti finanziari finalizzati all'accesso inclusivo e sostenibile ai servizi infrastrutturali (abitazione, mobilità, acqua e servizi igienico-sanitari, energia, istruzione e salute).  
  **OBIETTIVO PROFESSIONALE**: Applicare le mie competenze analitiche e di project management all'implementazione e alla valutazione dei fondi strutturali e di investimento in ambito nazionale/UE (PNRR, Next Generation EU, FESR, FSE, Fondi di Coesione, Horizon Europe, ecc.)."
# aboutme: |-
#   I am an economist by training with demonstrated expertise designing and implementing diagnostic tools, advanced analytics and data visualizations applied to economic development. Most of my research revolves around different policies improving universal access to basic infrastructure services (housing, water and sanitation, energy, education and health).  
#     I am passionate about using data from different sources –including social media, GIS and satellite imagery– to understand and tackle complex public policy issues. 
profilepic: foto/LulaSalvador2015.jpg
docname: Curriculum Vitae
csl: apa6-cv.csl # apa-annotated-bibliography.csl
output:
  vitae::awesomecv: 
  keep_tex: false
  latex_engine: "xelatex" # maybe redund bc in awsomecv is already this 
always_allow_html: yes
header-includes:
  \usepackage{float}
  \usepackage{multicol}
  \usepackage{colortbl}
  \arrayrulecolor{white}
  \usepackage{hhline}
  \definecolor{light-gray}{gray}{0.95}
editor_options: 
  chunk_output_type: console
---


```{r setup, include=FALSE}
knitr::opts_chunk$set(echo = FALSE, warning = FALSE, message = FALSE)

#install.packages('BiocManager')
#if (!require("pacman")) install.packages("pacman")
#p_load_gh("rstudio" )
library('pacman'  )  
library('vitae'  )  
library('tibble'    )  
library('dplyr' )
# library('ggplot2')
library('stringr')
library('lubridate')
library('magrittr')  
library('here'  )  
library('readr' )  
library('readxl')  
library('glue'  )  
library('rorcid')
library('RefManageR')
library('scholar')
# library('emojifont')
library('fontawesome') 
# library('ggrepel' ) 
library('kableExtra') 
# library('huxtable') 
# library('gridExtrlibrary')

 
# data input (in "./data/data_Lula.R")   -----------------------
source(file = here::here("data", "cv_data_ENG_ITA.R")) # "data.r"
 
 
# rorcid_app <- httr::oauth_app(
#   appname = "rorcid",
#   key = "APP-7E02XXWNQBFNMG1B",
#   secret = "74c15780-e323-48a0-9296-ecceaf46e447"
# )

# ORCID_TOKEN <- Sys.getenv("ORCID_TOKEN") 
```

<!-- # Employment history -->

\faIcon{briefcase} Esperienza Professionale
============================================

<!-- #### -  *** fix extra bullet  -->
<!-- + detail is empty in csv , I reconstructed from det1, det2 adn det3  -->
<!-- + From Microsoft .csv must be saved as CSV UTF_8 or it will mess up apostrophes -->

```{r employment, results='asis'}
# PREP -----------------------------------
#months vector assuming 1st month is Jan.
month_ita_3dig <- c("Gen","Feb","Mar",
              "Apr","Mag","Giu",
              "Lug","Ago","Set",
              "Ott","Nov","Dic")
#add abbreviated month name
work_ita$start_month_ita <- month_ita_3dig[ work_ita$start_month ]
work_ita$end_month_ita <- if_else ( is.na(work_ita$end_month) ,
                                    "Oggi",
                                    month_ita_3dig[as.numeric(work_ita$end_month) ])

# concatenate in bullets 
work_ita$detail =  Map(c, 
                       ifelse(!is.na(work_ita$description_1), work_ita$description_1, NA),
                       ifelse(!is.na(work_ita$description_2), work_ita$description_2, NA),
                       ifelse(!is.na(work_ita$description_3), work_ita$description_3, NA)
) 
 

work_ita %>%
  # fix 
  # mutate(detail = glue::glue("c(\"{description_1}\", \"{description_2}\", \"{description_3}\")",.na = "") ) %>% 
   vitae::detailed_entries(
    with =  org , #scambiati x spazio
    what = title,
    why = detail,
    when = glue::glue("{start_month_ita} {start_year}-{end_month_ita} {end_year}",.na = ""),
    where = where, #scambiati x spazio
    .protect = TRUE)
```

<!-- \newpage -->

\faIcon{graduation-cap} Istruzione
==================================
<!--  \faIcon{university} -->
```{r EDUCATION}
#months vector assuming 1st month is Jan.
month_ita_3dig <- c("Gen","Feb","Mar",
              "Apr","Mag","Giu",
              "Log","Ago","Set",
              "Ott","Nov","Dic")
#add abbreviated month name
edu_ita$start_month_ita <- month_ita_3dig[ edu_ita$start_month ]
edu_ita$end_month_ita <- if_else ( is.na(edu_ita$end_month) ,
                                    "Oggi",
                                    month_ita_3dig[as.numeric(edu_ita$end_month) ])


edu_ita %>%  
  vitae::detailed_entries(with = inst,
                          where = where,
                          # qui non mi serve la durata --> extract portion before "("
                          # what = str_extract(string = degree, pattern =  "^[^\\(]+" ) ,
                          what =  degree ,
                          when = glue::glue("{end_month_ita} {end_year}" ),
                          why = if_else(!is.na(thesis), glue::glue("Tesi: {thesis}" ,.na = ""), NULL)
  )
```


\faIcon{medal} Riconoscimenti e Premi
=============================== 
```{r}
honors_ita %>%
  vitae::detailed_entries(
    what = sponsor   ,
    when = glue::glue("{start}/{end}",.na = "" )  ,
    with = title
     )

```

\faIcon*{pencil} Formazione Professionale
===========================

```{r}
#courses <- tribble( ~area, ~accomplishment, ~year, [~where], [~detail],
courses_ita %>%
  vitae::detailed_entries(
    #why = area ,
    what = accomplishment,
    when = year ,
    why = detail, # certificate 
    .protect = FALSE # allows links in column
  )
    
```


\faIcon{lightbulb} Altre Esperienze Professionali
===================================== 

<!-- #- *** fix punctuation/ latex -->

```{r}
# service <- tribble( ~what, ~when, ~with,
#   "Peer Reviewer",                "ongoing",                   "Energy Policy & Journal of the Association of Environmental 
service_ita %>%
  vitae::detailed_entries(
  what = what, 
  when =  when,
  why = why)

 # , .protect = FALSE # allows links in column
 #  ) # allows links in column
  
```

<!-- \bigskip -->



\faIcon{r-project}  Progetti di Data Science  
===================================== 

<!-- #### - *** [non tradotti] -->

```{r PROJECTS}
# ~area,  ~year, ~accomplishment, ~where, ~link,
# projects %>%
# detailed_entries(
#     with = area,
#     when =  year,
#     what = accomplishment, 
#     # where = where,
#         why = link,
#         .protect = FALSE, # to turn link in LATEX 
#   )


#projects2 <- tibble::tribble(~name,  ~year, ~explain,
projects2_ita %>%
  vitae::detailed_entries(
    what = name,
    when = year,
    #with = NA_character_,
    why = explain,
    #where = NA_character_,
    .protect = FALSE
  )

```

<!-- \endfirstpage -->

<!-- FOR THESE I AM NOT ACTUALLY USING data_Lula.R [I extract from .bib directly using `vitae::bibliography_entries` own function ] -->

<!-- \newpage -->

\faIcon{handshake} Competenze Personali
==================================

#### - *** COMPLETE!


\faIcon{users} Competenze comunicative
---------------------------
Esempio:
▪ possiedo buone competenze comunicative acquisite durante la mia esperienza di direttore vendite

\faIcon{sitemap} Competenze organizzative e gestionali
---------------------------
Esempio:
▪ leadership (attualmente responsabile di un team di 10 persone)

\faIcon{door-open} Competenze professionali
---------------------------
Esempio:
▪ buona dei processi di controllo qualità (attualmente responsabile del controllo qualità)


\faIcon{laptop-code} Competenze Informatiche
=============================== 

<!-- \faIcon{file-code} -->
<!-- ```{r sw_opt1} -->
<!-- # software %>% -->
<!-- #    vitae::detailed_entries( -->
<!-- #    what  = skills , -->
<!-- #     with =  area, -->
<!-- #     where = detail # -->
<!-- #   ) -->
<!-- #   -->
<!-- software %>% -->
<!--    vitae::detailed_entries( -->
<!--    what  = glue::glue("  {area}: [{skills}]") -->
<!--     #,where = detail # -->
<!--   ) -->

<!-- # software %>% -->
<!-- #    vitae::brief_entries( -->
<!-- #    what  = area , -->
<!-- #     with =  skills -->
<!-- #       -->
<!-- #   ) -->
<!-- ``` -->


```{r  sw_opt2, results='markup'}
# Lorena Abad, ma non viene !
# https://github.com/loreabad6/R-CV/blob/master/CV.Rmd

tribble(
   ~`Statistica/Database (Utente avanzato)`, ~`GIS (Utente base)`, ~`Altro (Utente base)`,
  "R, RStudio, Stata, SQL, Salesforce, MS Excel",
  "ArcGIS, QGIS, GeoDa, OpenStreetMap",
  "Git, Github, Unix Shell, CSS, HTML, LaTeX, Markdown, MS Office"
)  %>%
  kable(booktabs = T, align = 'c', escape = F, format = "latex")  %>%
  kable_styling(full_width = F, font_size = 10, latex_options = "HOLD_position") %>%
  row_spec(0, bold = T, color = "#009acd") |>
  row_spec(1, bold = F, color = "#7f7f7f") |>
  column_spec(column = 1:3, width = '4.75cm')
```


\faIcon{globe} Competenze Linguistiche
==================================

<!-- ```{r lan_opt1} -->
<!-- languages %>%  -->
<!--   vitae::detailed_entries( -->
<!--     what = glue::glue("{area}: [{skills}]")  -->
<!--     ) -->
<!-- ``` -->

```{r lan_opt2,  results='markup'}
# next
data.frame(
  Livello = c("Lettura", "Scrittura", "Ascolto","Parlato"),
  Italiano = cell_spec(c(rep("Madrelingua", 4)), 'latex', color = '#005c7b'), 
  Inglese = cell_spec(c("C2","C2","C2","C2"), 'latex', color = '#009acd'), 
  Spagnolo = cell_spec(c("C2","C1","C2","C2"), 'latex', color = '#4cb8dc'), 
  Portoghese = cell_spec(c("B2","A1","B2","B2"), 'latex', color = '#4cb8dc')
  #Francese = cell_spec(c("A2","A1","A1","A1"), 'latex', color = '#7fcce6') 
)  %>% 
  kable(booktabs = T, align = 'c', escape = F, format = "latex")  %>% 
  kable_styling(full_width = F, font_size = 10, latex_options = "HOLD_position") %>%  
  footnote(
    footnote_as_chunk = T,
    general_title = " ",
    general = "\\\\tiny Quadro comune europeo di riferimento per le lingue: A1/A2:Utente base; B1/B2: Utente autonomo; C1/C2: Utente avanzato",
    escape = F
  )  %>% 
  column_spec(column = 1:6, width = '2.4cm') #|> 
  # add_header_above(' ', line = F) |>
  # row_spec(0:4, extra_latex_after = "\\arrayrulecolor{white}") 
```

```{r lan_opt3, eval=FALSE, results='markup'}
data.frame(
  Livello = c("Level"),
  Italiano = cell_spec( c("Native" ), 'latex', color = '#005c7b'), 
  Inglese = cell_spec(c("C2" ), 'latex', color = '#009acd'), 
  Spagnolo = cell_spec(c("C2"), 'latex', color = '#4cb8dc'), 
  Portoghese = cell_spec(c("B1"), 'latex', color = '#4cb8dc'),
  Francese = cell_spec(c("A1"), 'latex', color = '#7fcce6') 
)  %>% 
  kable(booktabs = T, align = 'c', escape = F, format = "latex")  %>% 
  kable_styling(full_width = F, font_size = 10, latex_options = "HOLD_position") %>%  
  footnote(
    footnote_as_chunk = T,
    general_title = " ",
    general = "\\\\tiny Quadro comune europeo di riferimento per le lingue: A1/A2:Utente base; B1/B2: Utente autonomo; C1/C2: Utente avanzato",
    escape = F
  )  %>% 
  column_spec(column = 1:6, width = '2.4cm') #|> 
  # add_header_above(' ', line = F) |>
  # row_spec(0:4, extra_latex_after = "\\arrayrulecolor{white}") 
```

\newpage


\faBook[regular] Pubblicazioni
===========================

<!-- #### - *** [links outside of page... apa style issues] -->

\medskip


[_Vedere dettagli sul profilo [**Google Scholar**](https://scholar.google.com/citations?user=OBYla5gAAAAJ&hl=en&oi=ao)_]

\bigskip
<!-- \medskip -->

\faBookmark[regular] Riviste Scientifiche
---------------------------

```{r PUBgooglesch}
# # from Google Scholar
# publicationsGSL  %>%
#   vitae::detailed_entries(
#     what = title,
#     when = year,
#     with = author,
#     where = journal #,
#     #why = glue::glue("citations: {cites}")
#   )
#     
```

```{r PUBzotero}
# # from Synched Lula-MyPublications-Narrow.bib (in Zotero)
# author, title, type, issued, journal
 
 vitae::bibliography_entries(file = here::here("data", "Lula-MyPublication-Narrow.bib")
                             # ,sorting="ydnt"
                              ) %>% 
  filter(genre == "Peer-reviewed" ) %>% 
  select(-genre) %>% 
  arrange(desc(issued)) %>% 
  filter( stringr::str_detect(type ,"webpage" , negate = TRUE)  )
 
```


\bigskip
<!-- \medskip -->

\faBookOpen[regular] Report Tecnici
---------------------------

```{r TECzotero}
# # from Synched Lula-MyPublications-Narrow.bib (in Zotero)
# author, title, type, issued, journal
 
 vitae::bibliography_entries(file = here::here("data", "Lula-MyPublication-Narrow.bib")
                             # ,sorting="ydnt"
                              ) %>% 
  filter(genre != "Peer-reviewed" ) %>% 
  select(-genre) %>% 
  arrange(desc(issued)) %>% 
  filter( stringr::str_detect(type ,"webpage" , negate = TRUE)  )
 
```

\bigskip

\faIcon{rss} Media Divulgativi
---------------------------

<!-- \faIcon{file-signature} -->
```{r BLOGzotero}
# # from Synched Lula-MyPublications-Narrow.bib (in Zotero)
# author, title, type, issued, journal
 
#print<-  
vitae::bibliography_entries(file = here::here("data", "Lula-MyPublication-Narrow.bib")
                             # ,sorting="ydnt"
                              ) %>% 
     arrange(desc(issued)) %>% 
  select(-genre) %>% 
  filter( stringr::str_detect(type ,"webpage" )  )
 

# --------- names(print)
#   "URL" "author"  "genre" "id" "issued" "keyword" "language"  "publisher"  "title"            "title-short"  "type" "DOI" "ISSN" "accessed" "container-title"  "issue""page" "volume"           "abstract"  "collection-title" "number" "publisher-place"  "annote"  

# --------- print$type
# "webpage" "webpage" "report" "webpage" "webpage" "article-journal" "report"         
#  [8] "report"          "report"          "article-journal" "report"          "webpage"     
```


```{r copyTOCVDIR, message=FALSE, warning=FALSE, include=FALSE}
# here::here()
# 
# # ObjectiFY SubDirs	
# from.dir <- "./content/cv/cv_making/resume_twentysecond"
# fs::path_abs(from.dir)
# 
# to.dir   <- "./content/cv"
# fs::path_abs(to.dir)
# 
# # List Files 
# files <- list.files(path = from.dir, 
# 						  pattern='\\.pdf$', # an optional regular expression. (ends with
# 						  full.names = TRUE, # If TRUE, the directory path is prepended to the file names 
# 						  recursive = FALSE) # Should the listing recurse into directories?
# 	
# # all_munge <- list.files(path = "./03_Munge/", pattern = '\\.R$' , 
# #                         all.files = FALSE,  # def (= only visible)
# #                         full.names = FALSE, # def (= no dir name prepended)
# #                         recursive = FALSE,  # def  (= no inside sub-dir )
# #                         ignore.case = TRUE, #    (= pattern-matching be case-insensitive)
# #                         include.dirs = FALSE, # def (subdirectory names NOT be included in recursive listings)
# #                         no.. = FALSE) # def (both "." and ".." be excluded also from non-recursive listings)
# class(files) 
# 
# # function to MOVE
# for (f in files) file.copy(from = f, to = to.dir,	 overwrite = T, copy.date = T)
```

\newpage


\faIcon*{microphone} Presentazioni e Seminari
===========================
  <!-- \faIcon*{calendar} Talks  -->
```{r TALKzotero}
# # from Synched Lula-MyTalks.bib (in Zotero)
# author, title, type, issued, journal
 
  vitae::bibliography_entries(file = here::here("data", "Lula-MyTalks.bib")
                             # ,sorting="ydnt"
                              ) %>% 
  select(-genre) %>%  
  arrange(desc(issued))

```


\vspace*{\fill}
\footnotesize \textcolor{cyan}{Autorizzo il trattamento dei miei dati personali presenti nel curriculum vitae ai sensi del Decreto Legislativo 30 giugno 2003, n. 196 e del GDPR (Regolamento UE 2016/679).} 

 