---
name: Luisa M.
surname: Mimmi
position: Esperta di Economia e Politiche Pubbliche
address: Nata il 26/11/1975 | Cittadina Italiana | Professionista con P.IVA
www: luisamimmi.org #lulliter.com
phone: +39 348 9528360 
email: lmm76@georgetown.edu
linkedin: luisa-m-mimmi
researchgate: Luisa-Mimmi
#orcid: 0000-0002-2244-8282
github: lulliter
twitter: lulliter
headcolor: 0088cc #cc0066 # 0088cc #0073e6 #990000
date: "`r format(Sys.time(), '%B %Y')`"
aboutme: |-
  **PROFIL0**: Economista con una solida esperienza nell'analisi statistica ed econometrica applicata allo sviluppo economico. In oltre 15 anni di esperienza in Italia e all'estero, ho valutato la fattibilità e l'impatto di politiche e strumenti finanziari finalizzati all'accesso inclusivo e sostenibile ai servizi infrastrutturali (abitazione, mobilità, acqua e servizi igienico-sanitari, energia, istruzione e salute).  
  **OBIETTIVO**: Applicare le mie competenze analitiche e di _project management_ all'implementazione e monitoraggio dei fondi strutturali e di investimento in ambito nazionale/UE (PNRR, Fondi SIE e politica di coesione UE, ecc.).
#profilepic: foto/LulaSalvador2015.jpg
docname: Curriculum Vitae
csl: apa6-cv.csl # apa-annotated-bibliography.csl
output:
  vitae::awesomecv: 
  keep_tex: false
  latex_engine: "xelatex" # maybe redund bc in awsomecv is already this 
always_allow_html: yes
header-includes:        # from Lore Abad
  \usepackage{float}
  \usepackage{multicol}
  # \usepackage{hhline}
  # \definecolor{light-gray}{gray}{0.95}
  # \usepackage{colortbl}
  # \arrayrulecolor{white}
editor_options: 
  chunk_output_type: console
language: it  
---


```{r setup, include=FALSE}
knitr::opts_chunk$set(echo = FALSE, warning = FALSE, message = FALSE)

#install.packages('BiocManager')
#if (!require("pacman")) install.packages("pacman")
#p_load_gh("rstudio" )
library('pacman'  )  
library('vitae'  )  
library('tibble'    )  
library('dplyr' )
library('tidyr' )
# library('ggplot2')
library('stringr')
library('lubridate')
library('magrittr')  
library('here'  )  
library('readr' )  
library('readxl')  
library('glue'  )  
library('rorcid')
library('RefManageR')
library('scholar')
# library('emojifont')
library('fontawesome') 
# library('ggrepel' ) 
library('kableExtra') 
# library('huxtable') 
# library('gridExtrlibrary')

 
# data input (in "./data/data_Lula.R")   -----------------------
source(file = here::here("data", "cv_data_ENG_ITA.R")) # "data.r"
 
 
# rorcid_app <- httr::oauth_app(
#   appname = "rorcid",
#   key = "APP-7E02XXWNQBFNMG1B",
#   secret = "74c15780-e323-48a0-9296-ecceaf46e447"
# )

# ORCID_TOKEN <- Sys.getenv("ORCID_TOKEN") 
```

<!-- # Employment history -->

\faIcon{briefcase} Esperienza Professionale
============================================

<!-- #### -  *** fix extra bullet  -->
<!-- + detail is empty in csv , I reconstructed from det1, det2 adn det3  -->
<!-- + From Microsoft .csv must be saved as CSV UTF_8 or it will mess up apostrophes -->

```{r employment, results='asis'}
# PREP -----------------------------------
#months vector assuming 1st month is Jan.
month_ita_3dig <- c("Gen","Feb","Mar",
              "Apr","Mag","Giu",
              "Lug","Ago","Set",
              "Ott","Nov","Dic")
#add abbreviated month name
work_ita$start_month_ita <- month_ita_3dig[ work_ita$start_month ]
work_ita$end_month_ita <- if_else ( is.na(work_ita$end_month) ,
                                    "Oggi",
                                    month_ita_3dig[as.numeric(work_ita$end_month) ])

# # 1/2 concatenate in bullets --------------
# work_ita$detail =  Map(c, 
#                        ifelse(!is.na(work_ita$description_1), work_ita$description_1, NA),
#                        ifelse(!is.na(work_ita$description_2), work_ita$description_2, NA),
#                        ifelse(!is.na(work_ita$description_3), work_ita$description_3, NA)
# ) 
 
# 2/2 concatenate in bullets [EXCEPT NA] ---------
# Create a master list, a list of lists [ie cols]
pmapinputs <- list(work_ita$description_1, work_ita$description_2, work_ita$description_3)
pmapinputs2 <- list(work_ita$description_1, work_ita$description_2)

# create var -----------
work_ita <- work_ita %>% 
  mutate(detail_noNA =  purrr::pmap(
    pmapinputs, # a master list of all the lists we want to iterate over
    # dplyr::across(c("description_1","description_2","description_3")),
    ~ na.omit(c(...)) # na.omit returns the object with incomplete cases removed
    ),
    detail_noNA2 =  purrr::pmap(
    pmapinputs2, # a master list of all the lists we want to iterate over
    # dplyr::across(c("description_1","description_2","description_3")),
    ~ na.omit(c(...)) # na.omit returns the object with incomplete cases removed
    )
    )

# work_ita$detail_noNA  

# real
work_ita %>%
  # fix 
  # mutate(detail = glue::glue("c(\"{description_1}\", \"{description_2}\", \"{description_3}\")",.na = "") ) %>% 
   vitae::detailed_entries(
    with =  org , #scambiati x spazio
    what = title,
    why = detail_noNA2, #detail_noNA,
    when = glue::glue("{start_month_ita} {start_year}-{end_month_ita} {end_year}",.na = ""),
    where = where, #scambiati x spazio
    .protect = TRUE)
```

\newpage

\faIcon{graduation-cap} Istruzione
==================================
<!--  \faIcon{university} -->
```{r EDUCATION}
#months vector assuming 1st month is Jan.
month_ita_3dig <- c("Gen","Feb","Mar",
              "Apr","Mag","Giu",
              "Lug","Ago","Set",
              "Ott","Nov","Dic")
#add abbreviated month name
edu_ita$start_month_ita <- month_ita_3dig[ edu_ita$start_month ]
edu_ita$end_month_ita <- if_else ( is.na(edu_ita$end_month) ,
                                    "Oggi",
                                    month_ita_3dig[as.numeric(edu_ita$end_month) ])



# !!!!! thesis must be NA in input file to skip the why 
edu_ita %>%  
  vitae::detailed_entries(with = inst,
                          where = where,
                          # qui non mi serve la durata --> extract portion before "("
                          # what = str_extract(string = degree, pattern =  "^[^\\(]+" ) ,
                          what =  degree ,
                          when = glue::glue("{end_month_ita} {end_year}" ),
                          why = thesis 
                          #glue::glue("Tesi: {thesis}") #if_else(!is.na(thesis), glue::glue("Tesi: {thesis}" , .na = ""), missing = NULL )
  
                          )
```

\faIcon{handshake} Competenze Personali
==================================
<!-- #### - *** COMPLETE! -->
\faIcon{calculator} **Competenze Analitiche**: Eccellenti capacità di pensiero critico e creativo, applicata alla soluzione di problemi complessi di carattere quantitativo, perfezionate nell'ambito di programmi internazionali di sviluppo economico  
\faIcon{sitemap} **Competenze Organizzative**: Affidabilità, intraprendenza, e capacità di lavorare in squadra dimostrata in ruoli di _leadership_ ricoperti nella conduzione di progetti di ricerca e assistenza tecnica con diversi _stakeholders_  
\faIcon{users} **Competenze di Comunicazione**: Efficaci capacità interpersonali e comunicative, comprovate da proficue collaborazioni professionali e svariate pubblicazioni e presentazioni  

<!-- \faIcon{calculator} Competenze Analitiche -->
<!-- --------------------------- -->
<!-- • Eccellenti capacità di pensiero critico, "out-of-the-box", applicata nella soluzione di problemi complessi di carattere quantitativo acquisite nell'ambito di programmi di sviluppo economico -->

<!-- \faIcon{sitemap} Competenze Organizzative -->
<!-- --------------------------- -->
<!-- •	Dimostrata creatività, intraprendenza e capacità di lavorare in team nella conduzione di progetti con vari stake-holders -->

<!-- \faIcon{users} Communication Skills -->
<!-- --------------------------- -->
<!-- •	Efficaci capacità interpersonali e comunicative, comprovate da passate collaborazioni e svariate pubblicazioni e presentazioni   -->
 



\faIcon{laptop-code} Competenze Informatiche
=============================== 

<!-- \faIcon{file-code} -->
<!-- ```{r sw_opt1} -->
<!-- # software %>% -->
<!-- #    vitae::detailed_entries( -->
<!-- #    what  = skills , -->
<!-- #     with =  area, -->
<!-- #     where = detail # -->
<!-- #   ) -->
<!-- #   -->
<!-- software %>% -->
<!--    vitae::detailed_entries( -->
<!--    what  = glue::glue("  {area}: [{skills}]") -->
<!--     #,where = detail # -->
<!--   ) -->

<!-- # software %>% -->
<!-- #    vitae::brief_entries( -->
<!-- #    what  = area , -->
<!-- #     with =  skills -->
<!-- #       -->
<!-- #   ) -->
<!-- ``` -->


```{r  sw_opt2, results='markup'}
# Lorena Abad, ma non viene !
# https://github.com/loreabad6/R-CV/blob/master/CV.Rmd

tribble(
  ~`Suite per ufficio`, ~`Statistica/Database`, ~`GIS`, ~`Altro`,
 "(Utente avanzato)", "(Utente avanzato)",  "(Utente base)",  "(Utente base)",
   "MS Office, iWork Suite, Google Suite, LibreOffice",  
        "R, RStudio, Stata, SQL, Salesforce, MS Excel",  
            "ArcGIS, QGIS, GeoDa, OpenStreetMap",
                "Git, Github, Unix Shell, CSS, HTML, LaTeX, Markdown,"
)  %>%
  kable(booktabs = T, align = 'c', escape = F, format = "latex",
        #bottomrule = '',
        #toprule = '',
        #midrule = ''
        )  %>%
  kable_styling(full_width = F, font_size = 10, latex_options = "HOLD_position") %>%
  row_spec(0, bold = T, color = "#009acd") %>%
  row_spec(1, bold = F, italic = T, color = "#7f7f7f") %>%
  column_spec(column = 1:4, width = '4 cm')  %>% 
# TRYING TO HAVE NO HORIZONTAL LINES  
  #row_spec(0:4, extra_latex_after = "\\arrayrulecolor{white}" ) %>% 
  #row_spec( extra_latex_after = "\\arrayrulecolor{white}")  %>%
   sub("\\\\toprule", "", .) %>%
  sub("\\\\bottomrule", "", .) %>% 
  add_header_above(line = F) 
```

\faIcon{globe} Competenze Linguistiche
==================================

<!-- ```{r lan_opt1} -->
<!-- languages %>%  -->
<!--   vitae::detailed_entries( -->
<!--     what = glue::glue("{area}: [{skills}]")  -->
<!--     ) -->
<!-- ``` -->

```{r lan_opt2, results='markup'}
# next
data.frame(
  Livello = c("Lettura", "Scrittura", "Ascolto","Parlato"),
  Italiano = cell_spec(c(rep("Madrelingua", 4)), 'latex', color = '#005c7b'), 
  Inglese = cell_spec(c("C2","C2","C2","C2"), 'latex', color = '#009acd'), 
  Spagnolo = cell_spec(c("C2","C1","C2","C2"), 'latex', color = '#4cb8dc'), 
  Portoghese = cell_spec(c("B2","A1","B2","B2"), 'latex', color = '#4cb8dc')
  #Francese = cell_spec(c("A2","A1","A1","A1"), 'latex', color = '#7fcce6') 
)  %>% 
  kable(booktabs = T, align = 'c', escape = F, format = "latex")  %>% 
  kable_styling(full_width = F, font_size = 10, latex_options = "HOLD_position") %>%  
  footnote(
    footnote_as_chunk = T,
    general_title = " ",
    general = "\\\\tiny Quadro comune europeo di riferimento per le lingue: A1/A2:Utente base; B1/B2: Utente autonomo; C1/C2: Utente avanzato",
    escape = F
  )  %>% 
  row_spec(0, bold = T, color = "#009acd") %>% 
  column_spec(column = 1, bold = F, italic = T, color = "#7f7f7f") %>% 
  column_spec(column = 1:6, width = '2.4cm')  %>% 
# TRYING TO HAVE NO HORIZONTAL LINES  
  #row_spec(0:4, extra_latex_after = "\\arrayrulecolor{white}" ) %>% 
  #row_spec( extra_latex_after = "\\arrayrulecolor{white}")  %>%
   sub("\\\\toprule", "", .) %>%
  sub("\\\\bottomrule", "", .) %>% 
  add_header_above(line = F) 

```

```{r lan_opt3, eval=FALSE, results='markup'}
data.frame(
  Livello =  c("(Scritto e Orale)" ),
  Italiano = cell_spec( c("Native" ), 'latex', color = '#005c7b'), 
  Inglese = cell_spec(c("C2" ), 'latex', color = '#009acd'), 
  Spagnolo = cell_spec(c("C2"), 'latex', color = '#4cb8dc'), 
  Portoghese = cell_spec(c("B1"), 'latex', color = '#4cb8dc'),
  Francese = cell_spec(c("A1"), 'latex', color = '#7fcce6') 
)  %>% 
  kable(booktabs = T, align = 'c', escape = F, format = "latex")  %>% 
  kable_styling(full_width = F, font_size = 10, latex_options = "HOLD_position") %>%  
  footnote(
    footnote_as_chunk = T,
    general_title = " ",
    general = "\\\\tiny Quadro comune europeo di riferimento per le lingue: A1/A2:Utente base; B1/B2: Utente autonomo; C1/C2: Utente avanzato",
    escape = F
  )  %>% 
  row_spec(0, bold = T, color = "#009acd") %>% 
  column_spec(column = 1, bold = F, italic = T, color = "#7f7f7f") %>% 
  column_spec(column = 1:6, width = '2.4cm') #|> 
  # add_header_above(' ', line = F) |>
  # row_spec(0:4, extra_latex_after = "\\arrayrulecolor{white}") 
```



\faIcon{medal} Riconoscimenti e Premi
=============================== 
```{r}
honors_ita %>%
  vitae::detailed_entries(
    what = sponsor   ,
    when = glue::glue("{start}/{end}",.na = "" )  ,
    with = title
     )

```

\newpage

\faIcon*{pencil} Formazione Professionale
===========================

```{r}
#courses <- tribble( ~area, ~accomplishment, ~year, [~where], [~detail],
courses_ita %>%
  vitae::detailed_entries(
    #why = area ,
    what = accomplishment,
    when = year ,
    why = detail, # certificate 
    .protect = FALSE # allows links in column
  )
    
```


\faIcon{lightbulb} Altre Esperienze Professionali
===================================== 

<!-- #- *** fix punctuation/ latex -->

```{r}
# service <- tribble( ~what, ~when, ~with,
#   "Peer Reviewer",                "ongoing",                   "Energy Policy & Journal of the Association of Environmental 
service_ita %>%
  vitae::detailed_entries(
  what = what, 
  when =  when,
  why = why)

 # , .protect = FALSE # allows links in column
 #  ) # allows links in column
  
```

<!-- \bigskip -->



\faIcon{r-project}  Progetti di Data Science  
===================================== 

<!-- #### - *** [non tradotti] -->

```{r PROJECTS}
# ~area,  ~year, ~accomplishment, ~where, ~link,
# projects %>%
# detailed_entries(
#     with = area,
#     when =  year,
#     what = accomplishment, 
#     # where = where,
#         why = link,
#         .protect = FALSE, # to turn link in LATEX 
#   )


#projects2 <- tibble::tribble(~name,  ~year, ~explain,
projects2_ita %>%
  vitae::detailed_entries(
    what = name,
    when = year,
    #with = NA_character_,
    why = explain,
    #where = NA_character_,
    .protect = FALSE
  )

```

<!-- \endfirstpage -->

<!-- FOR THESE I AM NOT ACTUALLY USING data_Lula.R [I extract from .bib directly using `vitae::bibliography_entries` own function ] -->

\newpage



\faBook[solid] Pubblicazioni
===========================

<!-- #### - *** [links outside of page... apa style issues] -->

\faIcon{paperclip} Articoli su Riviste Scientifiche
---------------------------

```{r PUBgooglesch}
# # from Google Scholar
# publicationsGSL  %>%
#   vitae::detailed_entries(
#     what = title,
#     when = year,
#     with = author,
#     where = journal #,
#     #why = glue::glue("citations: {cites}")
#   )
#     
```

```{r PUBzotero}
# # from Synched Lula-MyPublications-Narrow.bib (in Zotero)
# author, title, type, issued, journal
 
vitae::bibliography_entries(file = here::here("data", "Lula-MyPublication-Narrow.bib")
                             # ,sorting="ydnt"
                              ) %>% 
  filter(genre == "Peer-reviewed" ) %>% 
  select(-genre) %>% 
  arrange(desc(issued)) %>% 
  filter( stringr::str_detect(type ,"webpage" , negate = TRUE)  )
 
```


\bigskip
<!-- \medskip -->

\faBookOpen[solid] Report Tecnici
---------------------------

```{r TECzotero}
# # from Synched Lula-MyPublications-Narrow.bib (in Zotero)
# author, title, type, issued, journal
 
 vitae::bibliography_entries(file = here::here("data", "Lula-MyPublication-Narrow.bib")
                             # ,sorting="ydnt"
                              ) %>% 
  filter(genre != "Peer-reviewed" ) %>% 
  select(-genre) %>% 
  arrange(desc(issued)) %>% 
  filter( stringr::str_detect(type ,"webpage" , negate = TRUE)  )
 
```

\medskip

\textcolor{cyan}{\href{https://scholar.google.com/citations?user=OBYla5gAAAAJ&hl=en&oi=ao)}{[Vedere dettagli sul profilo \textbf{Google Scholar}]}} 

\bigskip

\faIcon{rss} Media Divulgativi
---------------------------

<!-- \faIcon{file-signature} -->
```{r BLOGzotero, eval=FALSE, include=FALSE}
## --- from Synched Lula-MyPublications-Narrow.bib (in Zotero)
# author, title, type, issued, journal
 
#print<-  
vitae::bibliography_entries(file = here::here("data", "Lula-MyPublication-Narrow.bib")
                             # ,sorting="ydnt"
                              ) %>% 
     arrange(desc(issued)) %>% 
  select(-genre) %>% 
  filter( stringr::str_detect(type ,"webpage" )  )
 

# --------- names(print)
#   "URL" "author"  "genre" "id" "issued" "keyword" "language"  "publisher"  "title"            "title-short"  "type" "DOI" "ISSN" "accessed" "container-title"  "issue""page" "volume"           "abstract"  "collection-title" "number" "publisher-place"  "annote"  

# --------- print$type
# "webpage" "webpage" "report" "webpage" "webpage" "article-journal" "report"         
#  [8] "report"          "report"          "article-journal" "report"          "webpage"     
```
<!-- ## --- A Mano xche se no e' in Inglese  -->
<!-- Emanuele Cusa, Giampaolo Ioriatti, Daniele Manelli, Luisa M. Mimmi e Andrea Zatti (2024, aprile). IDEE PER PAVIA: UNA SCRITTURA COLLETTIVA PER IL BENE COMUNE. Documento preparato per conto della Scuola di Cittadinanza e Partecipazione, Servizio per la Pastorale Sociale, Diocesi di Pavia. Sito web; [https://ideeperpavia.com/](https://ideeperpavia.com/)   -->

<!-- Mimmi, L. M. (2023, settembre). NATALITÀ, FAMIGLIA E FISCO: SPUNTI DA UN INCONTRO AL MEETING DI RIMINI 2023. Contributo per Il Ticino. Accessibile da: [https://lulliter.github.io/rassegna/posts/2023-09-18-natalita-e-fisco/](https://lulliter.github.io/rassegna/posts/2023-09-18-natalita-e-fisco/)   -->

<!-- Mimmi, L. M. (2022, aprile). SENZA VERITÀ NON C’È RICONCILIAZIONE: UN RACCONTO DAL NEW YORK ENCOUNTER 2022. Contributo per Il Ticino. Accessibile da: [https://lulliter.github.io/rassegna/posts/2022-04-01-senza-verita/](https://lulliter.github.io/rassegna/posts/2022-04-01-senza-verita/)   -->

<!-- Mimmi, L. M. (2021, settembre). INFRASTRUCTURE MAINTENANCE: AMONG G20 TOP PRIORITIES. Accessibile da: [https://blogs.worldbank.org/ppps/infrastructure-maintenance-among-g20-top-priorities](https://blogs.worldbank.org/ppps/infrastructure-maintenance-among-g20-top-priorities)   -->

<!-- Mimmi, L. M., & Machado, F. (2019, gennaio). TECHNOLOGICAL DISRUPTION: A LOOK INTO THE FUTURE INNOVATION IN WATER AND SANITATION. Accessibile da: [https://blogs.iadb.org/agua/en/technological-disruption-a-look-into-the-future-innovation-in-water-and-sanitation/](https://blogs.iadb.org/agua/en/technological-disruption-a-look-into-the-future-innovation-in-water-and-sanitation/)   -->

<!-- Mimmi, L. M., Borja‐Vega, C., & Patel, A. (2017, novembre). PREDICTING SLUM DWELLERS’ DEPRIVATIONS FROM SPACE: A PILOT STUDY ON DHAKA. Accessibile da: [https://blogs.worldbank.org/en/water/predicting-slum-dwellers-deprivations-space-pilot-study-dhaka](https://blogs.worldbank.org/en/water/predicting-slum-dwellers-deprivations-space-pilot-study-dhaka)   -->

<!-- Mimmi, L. M. (2016, novembre). OPEN SPATIAL DATA FOR RESILIENCE IN TANZANIA: LESSONS LEARNED FROM “DAR RAMANI HURIA.”. Accessibile da: [https://lulliter.github.io/rassegna/posts/2016-11-15-ramani-huria/](https://lulliter.github.io/rassegna/posts/2016-11-15-ramani-huria/)   -->

<!-- Mimmi, L. M. (2009, febbraio). SUSSIDIARIETÀ E SVILUPPO: L’ELETTRICITÀ NELLE FAVELAS DELL’AMERICA LATINA. Accessibile da: [https://lulliter.github.io/rassegna/posts/2009-02-21-sussidiar/](https://lulliter.github.io/rassegna/posts/2009-02-21-sussidiar/) -->

```{r copyTOCVDIR, message=FALSE, warning=FALSE, include=FALSE}
# here::here()
# 
# # ObjectiFY SubDirs	
# from.dir <- "./content/cv/cv_making/resume_twentysecond"
# fs::path_abs(from.dir)
# 
# to.dir   <- "./content/cv"
# fs::path_abs(to.dir)
# 
# # List Files 
# files <- list.files(path = from.dir, 
# 						  pattern='\\.pdf$', # an optional regular expression. (ends with
# 						  full.names = TRUE, # If TRUE, the directory path is prepended to the file names 
# 						  recursive = FALSE) # Should the listing recurse into directories?
# 	
# # all_munge <- list.files(path = "./03_Munge/", pattern = '\\.R$' , 
# #                         all.files = FALSE,  # def (= only visible)
# #                         full.names = FALSE, # def (= no dir name prepended)
# #                         recursive = FALSE,  # def  (= no inside sub-dir )
# #                         ignore.case = TRUE, #    (= pattern-matching be case-insensitive)
# #                         include.dirs = FALSE, # def (subdirectory names NOT be included in recursive listings)
# #                         no.. = FALSE) # def (both "." and ".." be excluded also from non-recursive listings)
# class(files) 
# 
# # function to MOVE
# for (f in files) file.copy(from = f, to = to.dir,	 overwrite = T, copy.date = T)
```

\faIcon*{microphone} Presentazioni e Seminari
===========================
  <!-- \faIcon*{calendar} Talks  -->
```{r TALKzotero}
## ---  from Synched Lula-MyTalks.bib (in Zotero)

# author, title, type, issued, journal
vitae::bibliography_entries(file = here::here("data", "Lula-MyTalks.bib")
                            # ,sorting="ydnt"
) %>% 
  select(-genre) %>%  
  arrange(desc(issued))
```


\bigskip
# \faIcon{address-card} Referenze

<!-- Ho tenuto le prime 4  -->
```{r}
#names(references_ita)
references_ita %>%
  dplyr::arrange(desc(Dal)) %>% 
  head(4) %>% 
  vitae::detailed_entries(
    #why = area ,
    with = glue::glue("{Nome} {Cognome} ({Email})" ), # * {Phone}" ),
    when = glue::glue("{Dal}-{Al}"),
    what = glue::glue("[{Ruolo}] * {Organizzazione}, {Dipartimento}"),
    # where = glue::glue("({Role}),{Company},{Department}"),
    # why = Role,  # certificate 
    # with = glue::glue("{Email} - {Phone}" ) ,
    .protect = FALSE # allows links in column
  )
    
 
```


\vspace*{\fill}
\footnotesize \textcolor{magenta}{Autorizzo il trattamento dei miei dati personali presenti nel curriculum vitae ai sensi del Decreto Legislativo 30 giugno 2003, n. 196 e del GDPR (Regolamento UE 2016/679).} 

 