---
name: Luisa M.
surname: Mimmi
address: Cittadina Italiana  | Professionista con P.IVA
www: luisamimmi.org
#phone: +39 348 9528360 
email: lmm76@georgetown.edu
linkedin: luisa-m-mimmi
researchgate: Luisa-Mimmi
#orcid: 0000-0002-2244-8282
github: lulliter
#twitter: lulliter
headcolor: 0088cc #cc0066 # 0088cc #0073e6 #990000
date: "`r format(Sys.time(), '%B %Y')`"
params:
  cv_code: 
    label: cv_code
    value: pol
    input: select
    choices: ["data_banche","pol","europrog","data_infra"]  
  position:
    label: position
    value: Policy & Data Analyst
    input: select
    choices: ["Policy & Business Intelligence Analyst","Economia e Valutazione di Politiche Pubbliche","Politiche Pubbliche ed Europrogettazione", "Policy & Data Analyst"]
  aboutme:
      label: Short Bio
      value: |-
        **PROFILO**: Esperta nell'ideazione e implementazione di strumenti diagnostici, analisi avanzate e visualizzazioni di dati applicati allo sviluppo economico. Ho condotto studi empirici su programmi di sviluppo e strumenti finanziari mirati a promuovere l’accesso equo e sostenibile a servizi pubblici e infrastrutture (acqua, energia, mobilità, istruzione e salute).  
        **OBIETTIVI**: Continuare ad ampliare le mie conoscenze di metodi e techniche di data science applicati all'analisi del rischio e allo sviluppo di soluzioni efficaci di prodotto, processo e servizio per istituzioni e imprese.
      input: select
      choices: ["**PROFILO**: Esperta nell'ideazione e implementazione di strumenti diagnostici, analisi avanzate e visualizzazioni di dati applicati allo sviluppo economico. Ho condotto studi empirici su programmi di sviluppo e strumenti finanziari mirati a promuovere l’accesso equo e sostenibile a servizi pubblici e infrastrutture (acqua, energia, mobilità, istruzione e salute).  <br><br> **OBIETTIVI**: Continuare ad ampliare le mie conoscenze di metodi e techniche di data science applicati all'analisi del rischio e allo sviluppo di soluzioni efficaci di prodotto, processo e servizio per istituzioni e imprese.",
      
      "**PROFILO**: Economista dello sviluppo con Master in Politiche Pubbliche alla Georgetown University e solida formazione in econometria e statistica. Esperienza professionale di oltre 15 anni presso società di consulenza e banche multilaterali di sviluppo: conduzione di studi diagnostici e congiunturali, monitoraggio e valutazione di impatto per progetti di sviluppo economico.  <br><br> **OBIETTIVO**: Applicare le mie competenze analitiche e di _project management_ nell'ambito della valutazione e implementazione di politiche per lo sviluppo sostenibile in ambito nazionale e/o Europeo.",

            "**PROFILO**: Economista con solida formazione nell'analisi statistica ed econometrica applicata allo sviluppo economico. In oltre 15 anni di esperienza, in Italia e all'estero, ho valutato fattibilità e impatto di politiche e strumenti finanziari per l'accesso inclusivo e sostenibile ai servizi infrastrutturali (abitazione, mobilità, energia, acqua e servizi igienico-sanitari, istruzione e salute). <br><br> **OBIETTIVI**: Applicare le mie competenze analitiche e di _project management_ all'implementazione e monitoraggio dei fondi strutturali e di investimento in ambito nazionale/UE (PNRR, Fondi SIE e politica di coesione UE, ecc.).",  
            
      "**PROFILO**: Esperta nella progettazione e implementazione di strumenti diagnostici, analisi avanzate e visualizzazioni di dati applicati allo sviluppo economico. Ho condotto studi empirici su interventi e strumenti finanziari mirati a promuovere l’accesso inclusivo e sostenibile a servizi infrastrutturali di base (acqua, energia, mobilità, istruzione e salute).  <br><br> **OBIETTIVI**: Continuare ad ampliare le mie conoscenze di metodi e techniche di data science applicati ad ideare e implementare approcci basati sui dati per migliorare l’accesso e la disponibilità di servizi infrastrutturali di alta qualità"]

#   **PROFILO**: Economista con una solida esperienza nell'analisi statistica ed econometrica applicata allo sviluppo economico. In oltre 15 anni di esperienza in Italia e all'estero, ho valutato la fattibilità e l'impatto di politiche e strumenti finanziari finalizzati all'accesso inclusivo e sostenibile ai servizi infrastrutturali (abitazione, mobilità, acqua e servizi igienico-sanitari, energia, istruzione e salute).  
#   **OBIETTIVO PROFESSIONALE**: Applicare le mie competenze analitiche e di project management all'implementazione e alla valutazione dei fondi strutturali e di investimento in ambito nazionale/UE (PNRR, Next Generation EU, FESR, FSE, Fondi di Coesione, Horizon Europe, ecc.)."
# aboutme: |-
#   I am an economist by training with demonstrated expertise designing and implementing diagnostic tools, advanced analytics and data visualizations applied to economic development. Most of my research revolves around different policies improving universal access to basic infrastructure services (housing, water and sanitation, energy, education and health).  
#     I am passionate about using data from different sources –including social media, GIS and satellite imagery– to understand and tackle complex public policy issues. 

#profilepic: foto/LulaSalvador2015.jpg
docname: Curriculum Vitae
csl: apa6-cv.csl # apa-annotated-bibliography.csl
output:
  vitae::awesomecv: 
  keep_tex: false
  latex_engine: "xelatex" # maybe redund bc in awsomecv is already this 
always_allow_html: yes
header-includes:        # from Lore Abad
  \usepackage{float}
  \usepackage{multicol}
  # \usepackage{hhline}
  # \definecolor{light-gray}{gray}{0.95}
  # \usepackage{colortbl}
  # \arrayrulecolor{white}
editor_options: 
  chunk_output_type: console
position: "`r params$position`" # must come AFTER the params declaration Esperta di Economia e Politiche Pubbliche
aboutme: "`r params$aboutme`" # must come AFTER the params declaration Esperta di Economia e Politiche Pubbliche
---

<!-- PARAMETRIZED WITH 3 PROFILES  -->

```{r setup, include=FALSE}
knitr::opts_chunk$set(echo = FALSE, warning = FALSE, message = FALSE)

#install.packages('BiocManager')
#if (!require("pacman")) install.packages("pacman")
#p_load_gh("rstudio" )
library('pacman'  )  
library('vitae'  )  
library('tibble'    )  
library('dplyr' )
library('tidyr' )
# library('ggplot2')
library('stringr')
library('lubridate')
library('magrittr')  
library('here'  )  
library('readr' )  
library('readxl')  
library('glue'  )  
library('rorcid')
library('RefManageR')
library('scholar')
# library('emojifont')
library('fontawesome') 
# library('ggrepel' ) 
library('kableExtra') 
# library('huxtable') 
# library('gridExtrlibrary')

 
# data input (in "./data/data_Lula.R")   -----------------------
source(file = here::here("data", "cv_data_ENG_ITA.R")) # "data.r"
 
 
# rorcid_app <- httr::oauth_app(
#   appname = "rorcid",
#   key = "APP-7E02XXWNQBFNMG1B",
#   secret = "74c15780-e323-48a0-9296-ecceaf46e447"
# )

# ORCID_TOKEN <- Sys.getenv("ORCID_TOKEN") 
```


\faIcon{briefcase} Esperienza Professionale
============================================
 
 <!-- + From Microsoft .csv must be saved as CSV UTF_8 or it will mess up apostrophes -->

```{r employment, results='asis'}
# PREP -----------------------------------
#months vector assuming 1st month is Jan.
month_ita_3dig <- c("Gen","Feb","Mar",
              "Apr","Mag","Giu",
              "Lug","Ago","Set",
              "Ott","Nov","Dic")
#add abbreviated month name
work_ita$start_month_ita <- month_ita_3dig[ work_ita$start_month ]
work_ita$end_month_ita <- if_else ( is.na(work_ita$end_month) ,
                                    "Oggi",
                                    month_ita_3dig[as.numeric(work_ita$end_month) ])

# # 1/2 concatenate in bullets --------------
# work_ita$detail =  Map(c, 
#                        ifelse(!is.na(work_ita$description_1), work_ita$description_1, NA),
#                        ifelse(!is.na(work_ita$description_2), work_ita$description_2, NA),
#                        ifelse(!is.na(work_ita$description_3), work_ita$description_3, NA)
# ) 
 
# 2/2 concatenate in bullets [EXCEPT NA] ---------
# Create a master list, a list of lists [ie cols]
pmapinputs <- list(work_ita$description_1, work_ita$description_2, work_ita$description_3)
# just 2 bullets for SHORT
pmapinputs2 <- list(work_ita$description_1, work_ita$description_2)

# create var -----------
work_ita <- work_ita %>% 
  mutate(detail_noNA =  purrr::pmap(
    pmapinputs, # a master list of all the lists we want to iterate over
    # dplyr::across(c("description_1","description_2","description_3")),
    ~ na.omit(c(...)) # na.omit returns the object with incomplete cases removed
    ),
    detail_noNA2 =  purrr::pmap(
    pmapinputs2, # a master list of all the lists we want to iterate over
    # dplyr::across(c("description_1","description_2","description_3")),
    ~ na.omit(c(...)) # na.omit returns the object with incomplete cases removed
    )
    
    )

# work_ita$detail_noNA  

# real
work_ita %>%
  # fix 
  # mutate(detail = glue::glue("c(\"{description_1}\", \"{description_2}\", \"{description_3}\")",.na = "") ) %>% 
   vitae::detailed_entries(
    with =  org , #scambiati x spazio
    what = title,
    why = detail_noNA2, #detail_noNA,
    when = glue::glue("{start_month_ita} {start_year}-{end_month_ita} {end_year}",.na = ""),
    where = where, #scambiati x spazio
    .protect = TRUE)
```

\endfirstpage 

\faIcon{handshake} Competenze Personali
==================================

▪<!-- \faIcon{calculator}--> Spiccata attitudine al **pensiero logico-critico e all'analisi dei dati**, perfezionata lungo il percorso professionale  
▪<!-- \faIcon{sitemap}--> Affidabilità e capacità organizzativa, sviluppate attraverso **leadership** in progetti complessi e internazionali  
▪<!-- \faIcon{users}--> Capacità di **comunicazione** (scritta e orale) comprovata da pubblicazioni e presentazioni - Inglese e Spagnolo

\bigskip


<!-- \faIcon{calculator} Competenze comunicative -->
<!-- --------------------------- -->
<!-- ▪ **Capacità Analitiche**: Spiccata attitudine al pensiero critico e all'analisi/modellizzazione dei dati, acquisita tramite formazione accademica e percorso professionale -->

<!-- \faIcon{sitemap} Competenze organizzative e gestionali -->
<!-- --------------------------- -->
<!-- ▪ **Competenze gestionali**:Grande affidabilità e capacità organizzativa sviluppate attraverso varie esperienze di leadership di progetti complessi e internazionali   -->

<!-- \faIcon{users} Competenze comunicative -->
<!-- --------------------------- -->
<!-- ▪ **Competenze comunicative**: Ottime capacità nella comunicazione (scritta e orale) comprovate da svariate pubblicazioni e presentazione - grande padronanza delle lingue Inglese e Spagnolo -->

```{r eval=FALSE }
tibble::tribble(
  ~area, ~skills,
  'Competenze gestionali', 'Spiccata attitudine al pensiero critico e all\'analisi e modellizzazione dei dati, acquisita tramite formazione accademica e percorso professionale'  ,
  'Competenze gestionali', ' Grande affidabilità e capacità organizzativa sviluppate attraverso varie esperienze di leadership di progetti complessi e internazionali'  ,
  'Competenze comunicative', ' Ottime capacità nella comunicazione (scritta e orale) comprovate da svariate pubblicazioni e presentazione - grande padronanza delle lingue Inglese e Spagnolo') %>% 
  vitae::detailed_entries(
   what = glue::glue_col("{bold {area}}: {skills}")
    #  with =  area, 
    # what  = skills
  )

```

\bigskip

\faIcon{graduation-cap} Istruzione
==================================
<!--  \faIcon{university} -->
```{r EDUCATION}
#months vector assuming 1st month is Jan.
month_ita_3dig <- c("Gen","Feb","Mar",
              "Apr","Mag","Giu",
              "Lug","Ago","Set",
              "Ott","Nov","Dic")
#add abbreviated month name
edu_ita$start_month_ita <- month_ita_3dig[ edu_ita$start_month ]
edu_ita$end_month_ita <- if_else ( is.na(edu_ita$end_month) ,
                                    "Oggi",
                                    month_ita_3dig[as.numeric(edu_ita$end_month) ])


edu_ita %>%  
  vitae::detailed_entries(with = inst,
                          where = where,
                          # qui non mi serve la durata --> extract portion before "("
                          # what = str_extract(string = degree, pattern =  "^[^\\(]+" ) ,
                          what =  degree ,
                          when = glue::glue("{end_month_ita} {end_year}" )#,
                         # why = if_else(!is.na(thesis), glue::glue("Tesi: {thesis}" ,.na = ""), NULL)
  )
```


<!-- \faIcon{medal} Riconoscimenti e Premi -->
<!-- =============================== -->
<!-- ```{r} -->
<!-- honors_ita %>% -->
<!--   vitae::detailed_entries( -->
<!--     what = sponsor   , -->
<!--     when = glue::glue("{start}/{end}",.na = "" )  , -->
<!--     with = title -->
<!--      ) -->

<!-- ``` -->

<!-- \faIcon*{pencil} Formazione Professionale -->
<!-- =========================== -->

<!-- ```{r} -->
<!-- #courses <- tribble( ~area, ~accomplishment, ~year, [~where], [~detail], -->
<!-- courses_ita %>% -->
<!--   vitae::detailed_entries( -->
<!--     #why = area , -->
<!--     what = accomplishment, -->
<!--     when = year , -->
<!--     why = detail, # certificate  -->
<!--     .protect = FALSE # allows links in column -->
<!--   ) -->

<!-- ``` -->


<!-- \faIcon{lightbulb} Altre Esperienze Professionali -->
<!-- =====================================  -->

<!-- <!-- #- *** fix punctuation/ latex --> 

<!-- ```{r} -->
<!-- # service <- tribble( ~what, ~when, ~with, -->
<!-- #   "Peer Reviewer",                "ongoing",                   "Energy Policy & Journal of the Association of Environmental  -->
<!-- service_ita %>% -->
<!--   vitae::detailed_entries( -->
<!--   what = what,  -->
<!--   when =  when, -->
<!--   why = why) -->

<!--  # , .protect = FALSE # allows links in column -->
<!--  #  ) # allows links in column -->

<!-- ``` -->

<!-- \bigskip -->



<!-- \faIcon{r-project}  Progetti di Data Science   -->
<!-- =====================================  -->

<!-- <!-- #### - *** [non tradotti] --> 

<!-- ```{r PROJECTS} -->
<!-- # ~area,  ~year, ~accomplishment, ~where, ~link, -->
<!-- # projects %>% -->
<!-- # detailed_entries( -->
<!-- #     with = area, -->
<!-- #     when =  year, -->
<!-- #     what = accomplishment,  -->
<!-- #     # where = where, -->
<!-- #         why = link, -->
<!-- #         .protect = FALSE, # to turn link in LATEX  -->
<!-- #   ) -->


<!-- #projects2 <- tibble::tribble(~name,  ~year, ~explain, -->
<!-- projects2_ita %>% -->
<!--   vitae::detailed_entries( -->
<!--     what = name, -->
<!--     when = year, -->
<!--     #with = NA_character_, -->
<!--     why = explain, -->
<!--     #where = NA_character_, -->
<!--     .protect = FALSE -->
<!--   ) -->

<!-- ``` -->

<!-- \endfirstpage -->

<!-- FOR THESE I AM NOT ACTUALLY USING data_Lula.R [I extract from .bib directly using `vitae::bibliography_entries` own function ] -->

<!-- \newpage -->


\faIcon{laptop-code} Competenze Informatiche
=============================== 

<!-- \faIcon{file-code} -->
<!-- ```{r sw_opt1} -->
<!-- # software %>% -->
<!-- #    vitae::detailed_entries( -->
<!-- #    what  = skills , -->
<!-- #     with =  area, -->
<!-- #     where = detail # -->
<!-- #   ) -->
<!-- #   -->
<!-- software %>% -->
<!--    vitae::detailed_entries( -->
<!--    what  = glue::glue("  {area}: [{skills}]") -->
<!--     #,where = detail # -->
<!--   ) -->

<!-- # software %>% -->
<!-- #    vitae::brief_entries( -->
<!-- #    what  = area , -->
<!-- #     with =  skills -->
<!-- #       -->
<!-- #   ) -->
<!-- ``` -->


```{r  sw_opt2, results='markup'}
# Lorena Abad, ma non viene !
# https://github.com/loreabad6/R-CV/blob/master/CV.Rmd

tribble(
  ~`Suite per ufficio`, ~`Statistica/Database`, ~`GIS`, ~`Altro`,
 "(Utente avanzato)", "(Utente avanzato)",  "(Utente base)",  "(Utente base)",
   "MS Office, iWork Suite, Google Suite, LibreOffice",  
        "R, RStudio, Stata, SQL, Salesforce, MS Excel",  
            "ArcGIS, QGIS, GeoDa, OpenStreetMap",
                "Git, Github, Unix Shell, CSS, HTML, LaTeX, Markdown,"
)  %>%
  kable(booktabs = T, align = 'c', escape = F, format = "latex")  %>%
  kable_styling(full_width = F, font_size = 10, latex_options = "HOLD_position") %>%
  row_spec(0, bold = T, color = "#009acd") %>%
  row_spec(1, bold = F, italic = T, color = "#7f7f7f") %>%
  column_spec(column = 1:4, width = '4 cm')  %>% 
# TRYING TO HAVE NO HORIZONTAL LINES  
  #row_spec(0:4, extra_latex_after = "\\arrayrulecolor{white}" ) %>% 
  #row_spec( extra_latex_after = "\\arrayrulecolor{white}")  %>%
   sub("\\\\toprule", "", .) %>%
  sub("\\\\bottomrule", "", .) %>% 
  add_header_above(line = F) 
```

\bigskip


\faIcon{globe} Competenze Linguistiche
==================================

<!-- ```{r lan_opt1} -->
<!-- languages %>%  -->
<!--   vitae::detailed_entries( -->
<!--     what = glue::glue("{area}: [{skills}]")  -->
<!--     ) -->
<!-- ``` -->

```{r lan_opt2, eval=FALSE, results='markup'}
# next
data.frame(
  Livello = c("Lettura", "Scrittura", "Ascolto","Parlato"),
  Italiano = cell_spec(c(rep("Madrelingua", 4)), 'latex', color = '#005c7b'), 
  Inglese = cell_spec(c("C2","C2","C2","C2"), 'latex', color = '#009acd'), 
  Spagnolo = cell_spec(c("C2","C1","C2","C2"), 'latex', color = '#4cb8dc'), 
  Portoghese = cell_spec(c("B2","A1","B2","B2"), 'latex', color = '#4cb8dc')
  #Francese = cell_spec(c("A2","A1","A1","A1"), 'latex', color = '#7fcce6') 
)  %>% 
  kable(booktabs = T, align = 'c', escape = F, format = "latex")  %>% 
  kable_styling(full_width = F, font_size = 10, latex_options = "HOLD_position") %>%  
  footnote(
    footnote_as_chunk = T,
    general_title = " ",
    general = "\\\\tiny Quadro comune europeo di riferimento per le lingue: A1/A2:Utente base; B1/B2: Utente autonomo; C1/C2: Utente avanzato",
    escape = F
  )  %>% 
  row_spec(0, bold = T, color = "#009acd") %>% 
  column_spec(column = 1, bold = F, italic = T, color = "#7f7f7f") %>% 
  column_spec(column = 1:6, width = '2.4cm')   %>% 
# TRYING TO HAVE NO HORIZONTAL LINES  
  #row_spec(0:4, extra_latex_after = "\\arrayrulecolor{white}" ) %>% 
  #row_spec( extra_latex_after = "\\arrayrulecolor{white}")  %>%
   sub("\\\\toprule", "", .) %>%
  sub("\\\\bottomrule", "", .) %>% 
  add_header_above(line = F) 
```

```{r lan_opt3, results='markup'}
data.frame(
  Livello =  c("(Scritto e Orale)" ),
  Italiano = cell_spec( c("Madrelingua" ), 'latex', color = '#005c7b'), 
  Inglese = cell_spec(c("C2" ), 'latex', color = '#009acd'), 
  Spagnolo = cell_spec(c("C2"), 'latex', color = '#4cb8dc'), 
  Portoghese = cell_spec(c("B1"), 'latex', color = '#4cb8dc'),
  Francese = cell_spec(c("A1"), 'latex', color = '#7fcce6') 
)  %>% 
  kable(booktabs = T, align = 'c', escape = F, format = "latex")  %>% 
  kable_styling(full_width = F, font_size = 10, latex_options = "HOLD_position") %>%  
  footnote(
    footnote_as_chunk = T,
    general_title = " ",
    general = "\\\\tiny Quadro comune europeo di riferimento per le lingue: A1/A2:Utente base; B1/B2: Utente autonomo; C1/C2: Utente avanzato",
    escape = F
  )  %>% 
  row_spec(0, bold = T, color = "#009acd") %>% 
  column_spec(column = 1, bold = F, italic = T, color = "#7f7f7f") %>% 
  column_spec(column = 1:6, width = '2.4cm')   %>% 
# TRYING TO HAVE NO HORIZONTAL LINES  
  #row_spec(0:4, extra_latex_after = "\\arrayrulecolor{white}" ) %>% 
  #row_spec( extra_latex_after = "\\arrayrulecolor{white}")  %>%
   sub("\\\\toprule", "", .) %>%
  sub("\\\\bottomrule", "", .) %>% 
  add_header_above(line = F) 
```

\faBook[solid] Pubblicazioni
===========================

<!-- #### - *** [links outside of page... apa style issues] -->

<!-- \medskip -->

\faIcon{paperclip} Articoli su Riviste Scientifiche
---------------------------

```{r PUBzotero}
# # from Synched Lula-MyPublications-Narrow.bib (in Zotero)
# author, title, type, issued, journal

vitae::bibliography_entries(file = here::here("data", "Lula-MyPublication-Narrow.bib")
                             # ,sorting="ydnt"
                              ) %>%
  filter(genre == "Peer-reviewed" ) %>%
  select(-genre) %>%
  arrange(desc(issued)) %>%
  filter( stringr::str_detect(type ,"webpage" , negate = TRUE)  )

```

<!-- \faBookOpen[regular] Articoli su Riviste Scientifiche & Report Tecnici -->
<!-- --------------------------- -->

<!-- \faBookOpen[regular] Report Tecnici -->
<!-- --------------------------- -->

```{r TECzotero,  eval=FALSE}
# # from Synched Lula-MyPublications-Narrow.bib (in Zotero)
# author, title, type, issued, journal
 
 vitae::bibliography_entries(file = here::here("data", "Lula-MyPublication-Narrow.bib")
                             # ,sorting="ydnt"
                              ) %>% 
  filter(genre != "Peer-reviewed" ) %>% 
  select(-genre) %>% 
  arrange(desc(issued)) %>% 
  filter( stringr::str_detect(type ,"webpage" , negate = TRUE)  )
 
```

\bigskip

\textcolor{cyan}{\href{https://scholar.google.com/citations?user=OBYla5gAAAAJ&hl=en&oi=ao)}{[Vedere lista completa sul profilo \textbf{Google Scholar}]}} 



<!-- \faIcon{rss} Media Divulgativi -->
<!-- --------------------------- -->

<!-- <!-- MUST escaped hash symbols, #, in URLs. !!!!!!!!!!!!!!! -->  
<!-- \textcolor{cyan}{\href{https://lulliter.com/publications.html\#misc.-divulgative-pieces}{[Vedere lista sul \textbf{sito web personale}]}}  -->


```{r BLOGzotero, eval=FALSE}
# # from Synched Lula-MyPublications-Narrow.bib (in Zotero)
# author, title, type, issued, journal

vitae::bibliography_entries(file = here::here("data", "Lula-MyPublication-Narrow.bib")
                             # ,sorting="ydnt"
                              ) %>% 
     arrange(desc(issued)) %>% 
  select(-genre) %>% 
  filter( stringr::str_detect(type ,"webpage" )  )

```


<!-- \faIcon*{microphone} Presentazioni e Seminari -->
<!-- =========================== -->

<!-- \textcolor{magenta}{\href{https://lulliter.com/publications.html\#selected-presentations}{[Vedere lista sul \textbf{sito web personale}]}} -->

```{r TALKzotero, eval=FALSE}
# # from Synched Lula-MyTalks.bib (in Zotero)
# author, title, type, issued, journal
vitae::bibliography_entries(file = here::here("data", "Lula-MyTalks.bib")
                            # ,sorting="ydnt"
) %>%
  select(-genre) %>%
  arrange(desc(issued))
```


<!-- [FAIL} RENDERING DIFFERENT OUTPUTS BASED ON PARAMETERS   -->
```{r OUT_PARAM, include=FALSE}
 
# ls()
# rm(params)
#  
# rmarkdown::render(
#   input = "awesome_RES_ITA.Rmd",
#   params = list(cv_code = "euro"),
#   # output_file = stringr::str_glue("../../Documents/04_JOB/04_1_JobAppli//Report_{cv_code}.pdf"),
#   #output_file = paste0("../../Documents/04_JOB/04_1_JobAppli/","LMM_", cv_code, "_RES_ITA.pdf"),
#   envir = new.env()
#   )


# 
# render_report = function(cv_code, position, aboutme) {
#   rmarkdown::render(
#     "awesome_RES_ITA.Rmd", params = list(
#       cv_code = cv_code,
#       position = position, 
#       aboutme = aboutme
#     ),
#     output_file = paste0("Res_ITA_", cv_code,"-", position,"-", aboutme, ".pdf")
#   )
# }


```

\vspace*{\fill}
\footnotesize \textcolor{magenta}{Autorizzo il trattamento dei miei dati personali ai sensi del Decreto Legislativo 30 giugno 2003, n. 196 e del GDPR (Regolamento UE 2016/679).} 
