---
name: Luisa M.
surname: Mimmi
address: Nata il 26/11/1975 | Cittadina Italiana  | Professionista con P.IVA
www: luisamimmi.org
phone: +39 348 9528360 
email: lmm76@georgetown.edu
linkedin: luisa-m-mimmi
researchgate: Luisa-Mimmi
#orcid: 0000-0002-2244-8282
github: lulliter
#twitter: lulliter
headcolor: 0088cc #cc0066 # 0088cc #0073e6 #990000
date: "`r format(Sys.time(), '%B %Y')`"
position: Economista e consulente freelance
aboutme: |-
  **PROFIL0**: Professionista con laurea in Economia e master in Politiche Pubbliche (Georgetown University, USA). In 20 anni di esperienza, in Italia e all'estero, ho lavorato presso società di consulenza, enti governativi e organizzazioni internazionali nella valutazione d'impatto e monitoraggio di politiche di sviluppo economico e di fondi UE. Significativa esperienza e talento nel'ideazione, produzione e divulgazione di contenuti editoriali originali su temi socio-economici.  
  **OBIETTIVO**: Combinare la passione per l'insegnamento e le competenze tecniche e di comunicazione acquisite per applicarle nell'ambito della formazione di studenti e professionisti.
#profilepic: foto/LulaSalvador2015.jpg

docname: Curriculum Vitae
csl: apa6-cv.csl # apa-annotated-bibliography.csl
output:
  vitae::awesomecv: 
  keep_tex: false
  latex_engine: "xelatex" # maybe redund bc in awsomecv is already this 
always_allow_html: yes
# from Lore Abad
header-includes:      
  \usepackage{float}
  \usepackage{multicol}
  # \usepackage{hhline}
  # \definecolor{light-gray}{gray}{0.95}
  # \usepackage{colortbl}
  # \arrayrulecolor{white}
editor_options: 
  chunk_output_type: console
lang: "it"
---

```{r setup, include=FALSE}
knitr::opts_chunk$set(echo = FALSE, warning = FALSE, message = FALSE)

#install.packages('BiocManager')
#if (!require("pacman")) install.packages("pacman")
#p_load_gh("rstudio" )
library('pacman'  )  
library('vitae'  )  
library('tibble'    )  
library('dplyr' )
library('tidyr' )
# library('ggplot2')
library('stringr')
library('lubridate')
library('magrittr')  
library('here'  )  
library('readr' )  
library('readxl')  
library('glue'  )  
library('rorcid')
library('RefManageR')
library('scholar')
# library('emojifont')
library('fontawesome') 
# library('ggrepel' ) 
library('kableExtra') 
# library('huxtable') 
# library('gridExtrlibrary')

 
# data input (in "./data/data_Lula.R")   -----------------------
source(file = here::here("data", "cv_data_ENG_ITA.R")) # "data.r"
 
 
# rorcid_app <- httr::oauth_app(
#   appname = "rorcid",
#   key = "APP-7E02XXWNQBFNMG1B",
#   secret = "74c15780-e323-48a0-9296-ecceaf46e447"
# )

# ORCID_TOKEN <- Sys.getenv("ORCID_TOKEN") 
```


\faIcon{briefcase} Esperienza Professionale
============================================
 
 <!-- + From Microsoft .csv must be saved as CSV UTF_8 or it will mess up apostrophes -->

```{r employment, eval=FALSE, include=FALSE, results='asis'}
# PREP -----------------------------------
#months vector assuming 1st month is Jan.
month_ita_3dig <- c("Gen","Feb","Mar",
              "Apr","Mag","Giu",
              "Lug","Ago","Set",
              "Ott","Nov","Dic")
#add abbreviated month name
work_ita$start_month_ita <- month_ita_3dig[ work_ita$start_month ]
work_ita$end_month_ita <- if_else ( is.na(work_ita$end_month) ,
                                    "Oggi",
                                    month_ita_3dig[as.numeric(work_ita$end_month) ])

# # 1/2 concatenate in bullets --------------
# work_ita$detail =  Map(c, 
#                        ifelse(!is.na(work_ita$description_1), work_ita$description_1, NA),
#                        ifelse(!is.na(work_ita$description_2), work_ita$description_2, NA),
#                        ifelse(!is.na(work_ita$description_3), work_ita$description_3, NA)
# ) 
 
# 2/2 concatenate in bullets [EXCEPT NA] ---------
# Create a master list, a list of lists [ie cols]
pmapinputs <- list(work_ita$description_1, work_ita$description_2, work_ita$description_3)
# just 2 bullets for SHORT
pmapinputs2 <- list(work_ita$description_1, work_ita$description_2)

# create var -----------
work_ita <- work_ita %>% 
  mutate(
    detail_noNA =  purrr::pmap(
      pmapinputs, # a master list of all the lists we want to iterate over
      # dplyr::across(c("description_1","description_2","description_3")),
      ~ na.omit(c(...)) # na.omit returns the object with incomplete cases removed
    ),
    detail_noNA2 =  purrr::pmap(
      pmapinputs2, # a master list of all the lists we want to iterate over
      # dplyr::across(c("description_1","description_2","description_3")),
      ~ na.omit(c(...)) # na.omit returns the object with incomplete cases removed
    )
  )

# work_ita$detail_noNA  

# real
work_ita %>%
  # fix 
  # mutate(detail = glue::glue("c(\"{description_1}\", \"{description_2}\", \"{description_3}\")",.na = "") ) %>% 
   vitae::detailed_entries(
    with =  org , #scambiati x spazio
    what = title,
    why = detail_noNA2, #detail_noNA,
    when = glue::glue("{start_month_ita} {start_year}-{end_month_ita} {end_year}",.na = ""),
    where = where, #scambiati x spazio
    .protect = TRUE)
```


 <!-- NEW VERSION FORMAZIONE / SHORTER -->

```{r employmentsplitPrep,include=FALSE }
# PREP -----------------------------------
#months vector assuming 1st month is Jan.
month_ita_3dig <- c("Gen","Feb","Mar",
              "Apr","Mag","Giu",
              "Lug","Ago","Set",
              "Ott","Nov","Dic")
#add abbreviated month name
work_ita2$start_month_ita <- month_ita_3dig[ work_ita2$start_month ]
work_ita2$end_month_ita <- if_else ( is.na(work_ita2$end_month) ,
                                    "Oggi",
                                    month_ita_3dig[as.numeric(work_ita2$end_month) ])

# # 1/2 concatenate in bullets --------------
# work_ita2$detail =  Map(c, 
#                        ifelse(!is.na(work_ita2$description_1), work_ita2$description_1, NA),
#                        ifelse(!is.na(work_ita2$description_2), work_ita2$description_2, NA),
#                        ifelse(!is.na(work_ita2$description_3), work_ita2$description_3, NA)
# ) 
 
# 2/2 concatenate in bullets [EXCEPT NA] ---------
# Create a master list, a list of lists [ie cols]
pmapinputs <- list(work_ita2$description_1, work_ita2$description_2, work_ita2$description_3)
# just 2 bullets for SHORT
pmapinputs2 <- list(work_ita2$description_1, work_ita2$description_2)
# just 1 bullets for SHORT
pmapinputs3 <- list(work_ita2$description_1 )

# create var -----------
work_ita2 <- work_ita2 %>% 
  mutate(
    detail_noNA =  purrr::pmap(
      pmapinputs, # a master list of all the lists we want to iterate over
      # dplyr::across(c("description_1","description_2","description_3")),
      ~ na.omit(c(...)) # na.omit returns the object with incomplete cases removed
    ),
    detail_noNA2 =  purrr::pmap(
      pmapinputs2, # a master list of all the lists we want to iterate over
      # dplyr::across(c("description_1","description_2","description_3")),
      ~ na.omit(c(...)) # na.omit returns the object with incomplete cases removed
    ),
    detail_noNA3 =  purrr::pmap(
      pmapinputs3, # a master list of all the lists we want to iterate over
      # dplyr::across(c("description_1","description_2","description_3")),
      ~ na.omit(c(...)) # na.omit returns the object with incomplete cases removed
    )
  )
```

## **CONSULENZA E FORMAZIONE PROFESSIONALE (aziende e PA)** 
```{r employmentsplit1, results='asis'}


work_ita2 %>%
  filter(org =="CONSULENTE/TRAINER (aziende e PA)") %>% 
  vitae::detailed_entries(
    what =  glue::glue("{client}  [{where}]") , #uniti x spazio
    #what = title,
    why = detail_noNA3, #detail_noNA,
    when = glue::glue("{start_month_ita} {start_year}-{end_month_ita} {end_year}",.na = ""),
    #where = where, #scambiati x spazio
    .protect = TRUE)


# # VERSIONE brief_entries
# work_ita2 %>%
# vitae::brief_entries(
#     what = detail_noNA3,
#     when = client ,
#     with =  glue::glue("[{where}]  {start_month_ita} {start_year}-{end_month_ita} {end_year}",.na = ""),
#     .protect = TRUE)

 
#  VERSIONE DIPLOMI
# work_ita2 %>%
# vitae::brief_entries(
#     what = detail_noNA3,
#     when = client ,
#     with =  glue::glue("[{where}]  {start_month_ita} {start_year}-{end_month_ita} {end_year}",.na = ""),
#     .protect = TRUE)
# 


# # VERSIONE DETAILED ENTRY
# work_ita2 %>%
#   mutate(detail = glue::glue("c(\"{description_1}\", \"{description_2}\", \"{description_3}\")",.na = "") ) %>%
#   vitae::detailed_entries(
#    with =  client ,
#    #where = glue::glue("[{where}]{start_month_ita} {start_year}-{end_month_ita} {end_year}",.na = ""),
#    why = detail_noNA3,
#    where = where,
#    when = glue::glue("{start_month_ita} {start_year}-{end_month_ita} {end_year}",.na = ""),
#    .protect = TRUE)
#  
```

## **ECONOMIA E VALUTAZIONE DI POLITICHE DI SVILUPPO (org. internazionali)** 
```{r employmentsplit2, results='asis'}

work_ita2 %>%    
  filter(org =="ECONOMISTA DELLO SVILUPPO (organizzazioni internazionali)") %>% 
 vitae::detailed_entries(
    what =  glue::glue("{client}  [{where}]") , #uniti x spazio
    #what = title,
    why = detail_noNA3, #detail_noNA,
    when = glue::glue("{start_month_ita} {start_year}-{end_month_ita} {end_year}",.na = ""),
    #where = where, #scambiati x spazio
    .protect = TRUE)
```

## **BUSINESS INTELLIGENCE E ANALISI DI MERCATO**
```{r employmentsplit3, results='asis'}
work_ita2 %>%
      filter(org =="BUSINESS INTELLIGENCE ANALYST") %>% 
 vitae::detailed_entries(
    what =  glue::glue("{client}  [{where}]") , #uniti x spazio
    #what = title,
    why = detail_noNA3, #detail_noNA,
    when = glue::glue("{start_month_ita} {start_year}-{end_month_ita} {end_year}",.na = ""),
    #where = where, #scambiati x spazio
    .protect = TRUE)
```

\faIcon{lightbulb} Altre Esperienze di Lavoro/Volontariato
===================================== 

<!-- #- *** fix punctuation/ latex -->

```{r}
# service <- tribble( ~what, ~when, ~with,
#   "Peer Reviewer",                "ongoing",                   "Energy Policy & Journal of the Association of Environmental 
service_ita %>%
  slice(1:4)%>% 
  vitae::detailed_entries(
  what = what, 
  when =  when,
  why = why)

 # , .protect = FALSE # allows links in column
 #  ) # allows links in column
  
```


\endfirstpage 

\faIcon{graduation-cap} Istruzione
==================================
<!--  \faIcon{university} -->
```{r EDUCATION}
#months vector assuming 1st month is Jan.
month_ita_3dig <- c("Gen","Feb","Mar",
              "Apr","Mag","Giu",
              "Lug","Ago","Set",
              "Ott","Nov","Dic")
#add abbreviated month name
edu_ita$start_month_ita <- month_ita_3dig[ edu_ita$start_month ]
edu_ita$end_month_ita <- if_else ( is.na(edu_ita$end_month) ,
                                    "Oggi",
                                    month_ita_3dig[as.numeric(edu_ita$end_month) ])


edu_ita %>%  
  vitae::detailed_entries(with = inst,
                          where = where,
                          # qui non mi serve la durata --> extract portion before "("
                          # what = str_extract(string = degree, pattern =  "^[^\\(]+" ) ,
                          what =  degree ,
                          when = glue::glue("{end_month_ita} {end_year}" )#,
                         # why = if_else(!is.na(thesis), glue::glue("Tesi: {thesis}" ,.na = ""), NULL)
  )
```

\bigskip

\faIcon{handshake} Competenze Personali
==================================

▪<!-- \faIcon{sitemap}--> Affidabilità e attitudine alla **leadership**, dimostrate come project manager in progetti di ricerca complessi e collaborazioni internazionali  
▪<!-- \faIcon{calculator}--> Propensione al **pensiero logico-critico** e all'analisi di dati coltivata lungo il percorso professionale  
▪<!-- \faIcon{users}--> Efficacia nella **comunicazione** (scritta e orale) comprovata da varie pubblicazioni, presentazioni e seminari formativi (anche in inglese e spagnolo)

<!-- \faIcon{medal} Riconoscimenti e Premi -->
<!-- =============================== -->
<!-- ```{r} -->
<!-- honors_ita %>% -->
<!--   vitae::detailed_entries( -->
<!--     what = sponsor   , -->
<!--     when = glue::glue("{start}/{end}",.na = "" )  , -->
<!--     with = title -->
<!--      ) -->

<!-- ``` -->

<!-- \faIcon*{pencil} Formazione Professionale -->
<!-- =========================== -->

<!-- ```{r} -->
<!-- #courses <- tribble( ~area, ~accomplishment, ~year, [~where], [~detail], -->
<!-- courses_ita %>% -->
<!--   vitae::detailed_entries( -->
<!--     #why = area , -->
<!--     what = accomplishment, -->
<!--     when = year , -->
<!--     why = detail, # certificate  -->
<!--     .protect = FALSE # allows links in column -->
<!--   ) -->

<!-- ``` -->

<!-- \faIcon{r-project}  Progetti di Data Science   -->
<!-- =====================================  -->

<!-- <!-- #### - *** [non tradotti] --> 

<!-- ```{r PROJECTS} -->
<!-- # ~area,  ~year, ~accomplishment, ~where, ~link, -->
<!-- # projects %>% -->
<!-- # detailed_entries( -->
<!-- #     with = area, -->
<!-- #     when =  year, -->
<!-- #     what = accomplishment,  -->
<!-- #     # where = where, -->
<!-- #         why = link, -->
<!-- #         .protect = FALSE, # to turn link in LATEX  -->
<!-- #   ) -->


<!-- #projects2 <- tibble::tribble(~name,  ~year, ~explain, -->
<!-- projects2_ita %>% -->
<!--   vitae::detailed_entries( -->
<!--     what = name, -->
<!--     when = year, -->
<!--     #with = NA_character_, -->
<!--     why = explain, -->
<!--     #where = NA_character_, -->
<!--     .protect = FALSE -->
<!--   ) -->

<!-- ``` -->

 
<!-- FOR THESE I AM NOT ACTUALLY USING data_Lula.R [I extract from .bib directly using `vitae::bibliography_entries` own function ] -->

<!-- \newpage -->


\faIcon{laptop-code} Competenze Informatiche
=============================== 

<!-- \faIcon{file-code} -->
<!-- ```{r sw_opt1} -->
<!-- # software %>% -->
<!-- #    vitae::detailed_entries( -->
<!-- #    what  = skills , -->
<!-- #     with =  area, -->
<!-- #     where = detail # -->
<!-- #   ) -->
<!-- #   -->
<!-- software %>% -->
<!--    vitae::detailed_entries( -->
<!--    what  = glue::glue("  {area}: [{skills}]") -->
<!--     #,where = detail # -->
<!--   ) -->

<!-- # software %>% -->
<!-- #    vitae::brief_entries( -->
<!-- #    what  = area , -->
<!-- #     with =  skills -->
<!-- #       -->
<!-- #   ) -->
<!-- ``` -->


```{r  sw_opt2, results='markup'}
# Lorena Abad, ma non viene !
# https://github.com/loreabad6/R-CV/blob/master/CV.Rmd

tribble(
  ~`Suite per ufficio`, ~`Statistica/Database`, ~`Business Intelligence`, ~`Altro`,
 #"(avanzato)", "(avanzato)",  "(base)",  "(base)",
   "MS Office, Google Suite, LibreOffice",  
        "R, RStudio, Stata, SQL, Excel",  
            "SAP, Salesforce, Power BI",
                "Git, Github, Unix Shell, Markdown, QGis" # CSS, HTML, LaTeX, 
)  %>%
  kable(booktabs = T, align = 'c', escape = F, format = "latex")  %>%
  kable_styling(full_width = F, font_size = 10, latex_options = "HOLD_position") %>%
  row_spec(0, bold = T, color = "#009acd") %>%
  row_spec(1, bold = F, italic = T, color = "#7f7f7f") %>%
  column_spec(column = 1:4, width = '4 cm')  %>% 
# TRYING TO HAVE NO HORIZONTAL LINES  
  #row_spec(0:4, extra_latex_after = "\\arrayrulecolor{white}" ) %>% 
  #row_spec( extra_latex_after = "\\arrayrulecolor{white}")  %>%
   sub("\\\\toprule", "", .) %>%
  sub("\\\\bottomrule", "", .) %>% 
  add_header_above(line = F) 
```


\faIcon{globe} Competenze Linguistiche
==================================

<!-- ```{r lan_opt1} -->
<!-- languages %>%  -->
<!--   vitae::detailed_entries( -->
<!--     what = glue::glue("{area}: [{skills}]")  -->
<!--     ) -->
<!-- ``` -->

```{r lan_opt2, eval=FALSE, results='markup'}
# next
data.frame(
  Livello = c("Lettura", "Scrittura", "Ascolto","Parlato"),
  Italiano = cell_spec(c(rep("Madrelingua", 4)), 'latex', color = '#005c7b'), 
  Inglese = cell_spec(c("C2","C2","C2","C2"), 'latex', color = '#009acd'), 
  Spagnolo = cell_spec(c("C2","C1","C2","C2"), 'latex', color = '#4cb8dc'), 
  Portoghese = cell_spec(c("B2","A1","B2","B2"), 'latex', color = '#4cb8dc')
  #Francese = cell_spec(c("A2","A1","A1","A1"), 'latex', color = '#7fcce6') 
)  %>% 
  kable(booktabs = T, align = 'c', escape = F, format = "latex")  %>% 
  kable_styling(full_width = F, font_size = 10, latex_options = "HOLD_position") %>%  
  # footnote(
  #   footnote_as_chunk = T,
  #   general_title = " ",
  #   general = "\\\\tiny Quadro comune europeo di riferimento per le lingue: A1/A2:Utente base; B1/B2: Utente autonomo; C1/C2: Utente avanzato",
  #   escape = F)  %>% 
  row_spec(0, bold = T, color = "#009acd") %>% 
  column_spec(column = 1, bold = F, italic = T, color = "#7f7f7f") %>% 
  column_spec(column = 1:6, width = '2.4cm')   %>% 
  # TRYING TO HAVE NO HORIZONTAL LINES  
  #row_spec(0:4, extra_latex_after = "\\arrayrulecolor{white}" ) %>% 
  #row_spec( extra_latex_after = "\\arrayrulecolor{white}")  %>%
  sub("\\\\toprule", "", .) %>%
  sub("\\\\bottomrule", "", .) %>% 
  add_header_above(line = F) 
```

```{r lan_opt3, results='markup'}
data.frame(
  Livello =  c("(Scritto e Orale)" ),
  Italiano = cell_spec( c("Madrelingua" ), 'latex', color = '#005c7b'), 
  Inglese = cell_spec(c("C2" ), 'latex', color = '#009acd'), 
  Spagnolo = cell_spec(c("C2"), 'latex', color = '#4cb8dc'), 
  Portoghese = cell_spec(c("B1"), 'latex', color = '#4cb8dc'),
  Francese = cell_spec(c("A1"), 'latex', color = '#7fcce6') 
)  %>% 
  kable(booktabs = T, align = 'c', escape = F, format = "latex")  %>% 
  kable_styling(full_width = F, font_size = 10, latex_options = "HOLD_position") %>%  
  # footnote(
  #   footnote_as_chunk = T,
  #   general_title = " ",
  #   general = "\\\\tiny Quadro comune europeo di riferimento per le lingue: A1/A2:Utente base; B1/B2: Utente autonomo; C1/C2: Utente avanzato",
  #   escape = F)  %>% 
  row_spec(0, bold = T, color = "#009acd") %>% 
  column_spec(column = 1, bold = F, italic = T, color = "#7f7f7f") %>% 
  column_spec(column = 1:6, width = '2.4cm')   %>% 
# TRYING TO HAVE NO HORIZONTAL LINES  
  #row_spec(0:4, extra_latex_after = "\\arrayrulecolor{white}" ) %>% 
  #row_spec( extra_latex_after = "\\arrayrulecolor{white}")  %>%
   sub("\\\\toprule", "", .) %>%
  sub("\\\\bottomrule", "", .) %>% 
  add_header_above(line = F) 
```

\medskip

\faIcon*{microphone} Presentazioni e Seminari
===========================

<!-- \textcolor{magenta}{\href{https://lulliter.com/publications.html\#selected-presentations}{[Vedere lista completa sul \textbf{sito web personale}]}} -->

```{r TALKzotero}
# # from Synched Lula-MyTalks.bib (in Zotero)
# author, title, type, issued, journal

vitae::bibliography_entries(file = here::here("data", "Lula-MyTalks.bib")# ,sorting="ydnt"
) %>%
  filter(genre == "Lesson") %>% 
  select(-genre) %>%
  arrange(desc(issued)) -> talks

talks
```

\bigskip

\faBook[solid] Pubblicazioni
===========================

\textcolor{cyan}{\href{https://scholar.google.com/citations?user=OBYla5gAAAAJ&hl=en&oi=ao)}{[Vedere lista completa sul profilo \textbf{Google Scholar}]}} 

<!-- #### - *** [links outside of page... apa style issues] -->

<!-- \faIcon{paperclip} Articoli su Riviste Scientifiche -->
<!-- --------------------------- -->

```{r PUBzotero,  eval=FALSE}
# # from Synched Lula-MyPublications-Narrow.bib (in Zotero)
# author, title, type, issued, journal

 vitae::bibliography_entries(file = here::here("data", "Lula-MyPublication-Narrow.bib")
                             # ,sorting="ydnt"
                              ) %>%
  filter(genre == "Peer-reviewed" ) %>%
  select(-genre) %>%
  arrange(desc(issued)) %>%
  filter( stringr::str_detect(type ,"webpage" , negate = TRUE)  )

```

<!-- \faBookOpen[regular] Articoli su Riviste Scientifiche & Report Tecnici -->
<!-- --------------------------- -->

<!-- \faBookOpen[regular] Report Tecnici -->
<!-- --------------------------- -->

```{r TECzotero,  eval=FALSE}
# # from Synched Lula-MyPublications-Narrow.bib (in Zotero)
# author, title, type, issued, journal
 
 vitae::bibliography_entries(file = here::here("data", "Lula-MyPublication-Narrow.bib")
                             # ,sorting="ydnt"
                              ) %>% 
  filter(genre != "Peer-reviewed" ) %>% 
  select(-genre) %>% 
  arrange(desc(issued)) %>% 
  filter( stringr::str_detect(type ,"webpage" , negate = TRUE)  )
 
```



<!-- \faIcon{rss} Media Divulgativi -->
<!-- --------------------------- -->

<!-- <!-- MUST escaped hash symbols, #, in URLs. !!!!!!!!!!!!!!! -->  
<!-- \textcolor{cyan}{\href{https://lulliter.com/publications.html\#misc.-divulgative-pieces}{[Vedere lista sul \textbf{sito web personale}]}}  -->


```{r BLOGzotero, eval=FALSE}
# # from Synched Lula-MyPublications-Narrow.bib (in Zotero)
# author, title, type, issued, journal

vitae::bibliography_entries(file = here::here("data", "Lula-MyPublication-Narrow.bib")
                             # ,sorting="ydnt"
                              ) %>% 
     arrange(desc(issued)) %>% 
  select(-genre) %>% 
  filter( stringr::str_detect(type ,"webpage" )  )

```




\vspace*{\fill}
\footnotesize \textcolor{magenta}{Autorizzo il trattamento dei miei dati personali ai sensi del Decreto Legislativo 30 giugno 2003, n. 196 e del GDPR (Regolamento UE 2016/679).} 